ACORDAO-COMPLETO-2365455

ACÓRDÃO DE RELAÇÃO

ACÓRDÃO DE RELAÇÃO 7851/2019 ATA 28/2019 - PRIMEIRA CÂMARA

Acórdão 7851/2019-TCU-Primeira Câmara
Os Ministros do Tribunal de Contas da União, reunidos em Sessão de 1ª Câmara, ACORDAM, por unanimidade, com fundamento nos arts. 1º, inciso V, e 39, inciso I, da Lei 8.443, de 16 de julho de 1992, c/c o art. 259, inciso I, e 260, § 5º, do Regimento Interno, em considerar prejudicado, por perda do objeto, o exame de mérito do (s) ato (s) de admissão, em face do desligamento ou falecimento do (s) interessado (s) e pela ausência de proposta de ressarcimento de valores indevidamente recebidos, na forma prevista no art. 7º da Resolução/TCU 206/2007, de acordo com os pareceres emitidos nos autos.
1. Processo TC-Processo 011.016/2019-1 (ATOS DE ADMISSÃO) 
	1.1. Interessados: Luciana Lima Barbosa (XXX.591.917-XX) ; Luciane Pereira Rocha (XXX.909.207-XX) ; Luciane Puime Paiva (XXX.911.107-XX) ; Luciano Portugal dos Santos (XXX.356.497-XX) ; Luciene Cipriano de Carvalho (XXX.298.506-XX) ; Luciene Silva Rodrigues (XXX.511.117-XX) ; Lucimary Lopes Dantas Martins (XXX.423.797-XX) ; Luisa Setti da Silva Alves (XXX.919.867-XX) ; Luiz Antonio Pereira (XXX.006.637-XX) ; Luiz Henrique Cavalcanti Gonçalves (XXX.454.267-XX) ; Lusia Conceição dos Reis (XXX.540.707-XX) ; Luzia Aparecida Porrozzi Soares (XXX.373.587-XX) ; Luzia Maria Correa da Costa Beal (XXX.668.037-XX) ; Luzinete Daniel (XXX.980.517-XX) ; Manuel Licinio Simões da Cruz (XXX.785.327-XX) ; Marcia Eloy da Costa (XXX.942.977-XX) ; Marcia Gomes de Alencar (XXX.139.847-XX) ; Marcia Pereira de Jesus (XXX.965.587-XX) ; Marcia da Piedade Moutinho Gomes (XXX.237.747-XX) ; Marcia dos Santos Carlos (XXX.215.407-XX) 
	1.2. Órgão/Entidade: Instituto Nacional de Traumatologia e Ortopedia Jamil Hadad
	1.3. Relator: Ministro-Substituto Augusto Sherman Cavalcanti
	1.4. Representante do Ministério Público: Procurador Rodrigo Medeiros de Lima
	1.5. Unidade Técnica: Secretaria de Fiscalização de Pessoal (SEFIP) .
	1.6. Representação legal: não há.
	1.7. Determinações/Recomendações/Orientações: não há.

Primeira Câmara

Luciana Lima Barbosa (XXX.591.917-XX); Luciane Pereira Rocha (XXX.909.207-XX); Luciane Puime Paiva (XXX.911.107-XX); Luciano Portugal dos Santos (XXX.356.497-XX); Luciene Cipriano de Carvalho (XXX.298.506-XX); Luciene Silva Rodrigues (XXX.511.117-XX); Lucimary Lopes Dantas Martins (XXX.423.797-XX); Luisa Setti da Silva Alves (XXX.919.867-XX); Luiz Antonio Pereira (XXX.006.637-XX); Luiz Henrique Cavalcanti Gonçalves (XXX.454.267-XX); Lusia Conceição dos Reis (XXX.540.707-XX); Luzia Aparecida Porrozzi Soares (XXX.373.587-XX); Luzia Maria Correa da Costa Beal (XXX.668.037-XX); Luzinete Daniel (XXX.980.517-XX); Manuel Licinio Simões da Cruz (XXX.785.327-XX); Marcia Eloy da Costa (XXX.942.977-XX); Marcia Gomes de Alencar (XXX.139.847-XX); Marcia Pereira de Jesus (XXX.965.587-XX); Marcia da Piedade Moutinho Gomes (XXX.237.747-XX); Marcia dos Santos Carlos (XXX.215.407-XX)

AUGUSTO SHERMAN

não há.

Procurador Rodrigo Medeiros de Lima

ATOS DE ADMISSÃO (ADS)

Secretaria de Fiscalização de Pessoal (SEFIP).